src-fst-affixes-derivations-inflections.lexc.md
* LEXICON XIirXmorf   til iR såsom *er*

* LEXICON XIirXmorf2   til iR såsom *er*

* LEXICON XItX  type imaappoq, kaavippoq (NB ikke kâvigpoĸ, men kâvípoĸ)

* LEXICON XItX2  

* LEXICON XIitX_stem   type katerippoq og alt på TIP

* LEXICON XIitX  

* LEXICON XIitX2  

* LEXICON XIuteXmorf   skal få 200 medl. type angumeqquppoq

* LEXICON XIuteXmorf2   skal få 200 medl.

* LEXICON XIi_uteXmorf   som oqallipput

* LEXICON XIi_uteXmorf2   som oqallipput

* LEXICON XItsXmorf_stem   type ippajaappoq

* LEXICON XItsXmorf  

* LEXICON XItsXmorf2  

PL 20180718. Følgende er et særligt lexicon til ip i stedet for tidligere LEXICON IV_k_stem med default flex-iv, der producerede enorm overgenerering. Samtidig er transitiv ip flyttet fra TV til flex-tv, men der skal nok tilføjes enkelte transitive ip som upper-under efterhånden som de dokumenteres.

* LEXICON TV  Forudsættes tagget via HTR

* LEXICON TV_UdenTIP  Forudsættes tagget via HTR

* LEXICON TV_vaa  Forudsættes tagget via HTR

* LEXICON XTuteXmorf  type oqalungusiuppaa. Forudsættes tagget via HTR

* LEXICON XTiuteXmorf  type annippaa, pitsippaa Forudsættes tagget via HTR

* LEXICON XTirXmorf   til stammer med ir

* LEXICON TVi_vaa  tuni forudsættes Gram-tagget via HTR

* LEXICON TVschwa  Forudsættes Gram-tagget via HTR

* LEXICON XTtX  nakappaa nunguppaa anippaa Forudsætter Gram-tag fra HTR

* LEXICON flex-iv  

* LEXICON flex-iv2  

* LEXICON flex-iv_long  

* LEXICON flex-iv_long2  

* LEXICON flex-iv_voq  

* LEXICON flex-iv_voq2  

* LEXICON pi_flex-iv_refl  Et særligt lex til pivaa + Refl for at begrænse overgenerering. Udkommenteringer må fjernes efterhånden som formerne faktisk dokumenteres

* LEXICON pi_flex-iv_voq  et saerligt lexicon til dummy-pi, som ikke får derivationer

* LEXICON pi_flex-iv_voq3  et saerligt lexicon til dummy-pi, som ikke får derivationer

* LEXICON su_flex-iv_voq  et saerligt lexicon til dummy-su, som ikke får derivationer

* LEXICON su_flex-iv_voq3  et saerligt lexicon til dummy-su, som ikke får derivationer

* LEXICON XIiX  

* LEXICON XIiX2  

* LEXICON XIiPX  

* LEXICON XIiPX2  

* LEXICON XIiPX3  

* LEXICON XIiX_fleksiver  

* LEXICON XIiX_fleksiver2  

* LEXICON XIiX_fleksiver3  

* LEXICON XIiPX_fleksiver  

* LEXICON XIiPX_fleksiver3  

* LEXICON XItsX  

* LEXICON XItsX2  

* LEXICON XItsX3  

* LEXICON gallar-iv  

* LEXICON gallar-iv2  

* LEXICON gallar-iv3  

* LEXICON flex-iv_ssa  

* LEXICON flex-iv_ssa2  

* LEXICON flex-iv_qina 

* LEXICON flex-iv_qina2  nyt liv 20170428. Kan ikke viderederiveres og kan danne sammentrukne former.

* LEXICON flex-iv_nngit_stem   

* LEXICON flex-iv_nngit_k   

* LEXICON flex-iv_nngit  

* LEXICON flex-iv_nngit2  

* LEXICON flex-iv_schwa  

* LEXICON flex-iv_schwa2  

* LEXICON XIgujoqX  

* LEXICON XIgujoqX3  

* LEXICON XImioqX  narratologisk stil som i *nikutsinnguarsinnarmioq*

* LEXICON XImioqX2  narratologisk stil som i *nikutsinnguarsinnarmioq*

* LEXICON flex-iv_ledsagemaade  

* LEXICON flex-iv_ledsagemaade2  

* LEXICON flex-tv  

* LEXICON flex-tv_ute  !pga. titartaaTInnga

* LEXICON flex-itv  !!Ny gennemgang 20200106 til assibilerende refl. som ikioqqoreersut

* LEXICON flex-tv2  

* LEXICON flex-tv2_ute  

* LEXICON flex-tv_NIQ_AJUR  !PL20230706 kopi af flex-tv2 men uden derivativer

* LEXICON flex-tv_fleksiver 

* LEXICON flex-tv_fleksiver2  NY 20100227. Til verber, der ikke maa viderederiveres (fx +NIR+Der/vv)

* LEXICON flex-tvP_fleksiver 

* LEXICON flex-tvP_fleksiver2  NY 20170510. Til verber, der ikke maa viderederiveres (fx +NIR+Der/vv)

* LEXICON flex-tv_it  

* LEXICON flex-tv_it2  

* LEXICON gallar-tv  

* LEXICON gallar-tv2  

* LEXICON gallar-tvP 

* LEXICON gallar-tvP2  tilføjet 20170526. Er det overflødigt?

* LEXICON pi_flex-tv_vaa 

* LEXICON pi_flex-tv_vaa2  fleksiver helt uden derivativer specielt til pi-

* LEXICON flex-tv_KunCont  fleksiver helt uden derivativer specielt til TASSAA=GUNNAIR

* LEXICON su_flex-tv_vaa 

* LEXICON su_flex-tv_vaa2  fleksiver helt uden derivativer specielt til pi-

* LEXICON flex-tv_vaa  

* LEXICON flex-tv_vaa2  

* LEXICON flex-tv_ssa  !pl20210729 nyt LEX for at tillade -ssua- isf. -ssava-

* LEXICON flex-tv_ssa2  

* LEXICON flex-tvP_vaa  

* LEXICON flex-tvP_vaa2  

* LEXICON XTPX  

* LEXICON XTPX2  

* LEXICON XTuteX  

* LEXICON XTuteX2  

* LEXICON XTutePX  

* LEXICON XTutePX2  

* LEXICON flex-tv_nngit  

* LEXICON flex-tv_nngit2  

* LEXICON flex-tv_schwa  

* LEXICON flex-tv_schwa2  

* LEXICON XTPX_nngit  

* LEXICON XTPX_nngit2  

* LEXICON XTPX_schwa  

* LEXICON XTPX_schwa2  

Et særligt leksikon til tilhæng som RIANNGUAR+Der/vv

* LEXICON XTgujaaX  

* LEXICON XTgujaaX2  

* LEXICON tp_uden_derivativer  
| --- 
| --- 
| --- 
| --- 

* LEXICON tp  obs 20200623: fleksionsmorfemgrænse er %< og ikke %>
| --- 

| --- 
| --- 
| --- 
| --- 

* LEXICON tpV  obs 20200623: fleksionsmorfemgrænse er %< og ikke %> 
| --- 

| --- 
| --- 
| --- 
| --- 

* LEXICON tp_Gram/Ord  obs 20200623: fleksionsmorfemgrænse er %< og ikke %> Ny PL20220522 kun til ordenstal

| --- 
| --- 
| --- 
| --- 

* LEXICON Z1+tZ   !PL20210519 retableret og stammer fjernet fra GEMS

* LEXICON tp_possessum3   Til "stammer" som inuup-normu

* LEXICON nuliaq  
| --- 
| --- 
| --- 
| --- 

* LEXICON tp_speciel  specialitet for at haandtere diatese ved NIQ=SSAQ
| --- 
| --- 
| --- 
| --- 

* LEXICON Z1eZ  
| --- 

* LEXICON Z1tipeZ  

* LEXICON Z1nnguaqZ  
| --- 

* LEXICON Z1nnguaqSZ  
| --- 

* LEXICON tpP  

* LEXICON tip  kuulti
| --- 
| --- 
| --- 

* LEXICON tiqp  qimmeq
| --- 
| --- 
| --- 

* LEXICON tpt  

* LEXICON tptP  

* LEXICON Z1iZ  taggit

* LEXICON ZsikZ  170306 til ikusik og kiasik

* LEXICON Z1+le_UdenPossessumZ  

* LEXICON tup-uuk  nuuk, kuuk
| --- 
| --- 
| --- 
| ---
| ---  
| ---
| ---
| --- 
| --- 

* LEXICON tup-  
| --- 
| --- 
| ---
| ---  
| ---
| ---  
| --- 
| --- 

* LEXICON tup-2  
| --- 
| --- 
| --- 
| ---
| --- 
| ---
| --- 
| --- 
| --- 

* LEXICON GIIT  
| --- 
| --- 
| ---
| --- 
| ---
| --- 
| --- 
| --- 

* LEXICON Z2aqZ  
| --- 

* LEXICON UGALUAQ  

* LEXICON GEGALUAQ  
| --- 

* LEXICON Z2+lZ  

* LEXICON tup  
| --- 
| --- 
| ---
| --- 
| ---
| --- 
| --- 
| --- 

* LEXICON tup_speciel  Kun til brug for NIQ som passiv ved transitive stammer
| --- 
| --- 
| ---
| --- 
| ---
| --- 
| --- 
| --- 

* LEXICON tup_k  
| --- 
| --- 
| --- 
| --- 
| --- 
| ---
| --- 
| ---
| --- 
| ---
| --- 
| ---
| --- 
| --- 
| --- 
| --- 
| --- 

* LEXICON tup_k_reduceret  nalik og assik

| --- 
| --- 

* LEXICON Z2+rZ  
| --- 
| --- 
| ---
| --- 
| ---
| --- 
| --- 
| --- 
| --- 

* LEXICON Z2veqZ  iliveq:ili

* LEXICON Z2i2Z  aleq, ateq

* LEXICON Z2tupeqZ  tupeq

* LEXICON Zappellativ_possessumZ   ulloqeqqa

* LEXICON LokVb  

* LEXICON LokAeq  

* LEXICON TrmVb  

* LEXICON AblVb  

* LEXICON InsVb  

* LEXICON AeqVb  

* LEXICON ViaVb  

* LEXICON PronViaVb  

* LEXICON part  

* LEXICON timepart  nyt leksikon til tidspartiker, der kan viderederiveres (ullumiummat)

* LEXICON oqq  

* LEXICON oqq_q   imaattoq

* LEXICON conj  

* LEXICON adv_m 

* LEXICON adv  

* LEXICON K_VOK  nyt leksion til enklitisk ARAQ og NNGUAQ efter verbal fleksion -vakkit

* LEXICON K_TUQ  nyt leksion til enklitisk TUQ for at undgå overgenerering

* LEXICON K_TUQ_plur  nyt leksion til enklitisk TUQ for at undgå overgenerering

* LEXICON Krestr  

* LEXICON K  

* LEXICON restricted_indholds-K  = klitika som kun bruges til pronomen, proprium og partikel.

* LEXICON indholds-K  20170601 livm tilføjet = mellem morfemer

* LEXICON K_plur  20170601 livm tilføjet = mellem morfemer

* LEXICON ZoqsZ  landsfoged

* LEXICON ZoqseZ  landslaege

* LEXICON ZoqsieZ  linolie

* LEXICON ZkkutZ  kkut og giit

* LEXICON Num1  

I Num2 til Num10 er flagging af NNGUR C-et pga. klokken

* LEXICON Num2  

* LEXICON Num3  

* LEXICON Num4  

* LEXICON Num6  

* LEXICON Num6lik  

* LEXICON Num10  

* LEXICON Numa  

* LEXICON Numu   PL20200421 nyt LEX til hunnoruju

* LEXICON Numi  

* LEXICON Nume  

* LEXICON NumC  loan numerals like fam

* LEXICON Numt  loan numerals ending in -t like foorut

* LEXICON Num2Ord  

* LEXICON Num3Ord  

* LEXICON Num6Ord  

* LEXICON Num10Ord  

* LEXICON Naal  

* LEXICON Naalsuf  livm 20171211 tilføjet pluralisbøjning

* LEXICON web  

* LEXICON Gaq  transitive stammer med a, u og schwa som stammevokal

* LEXICON iGaq  transitive r-stammer med i som stammevokal NY PL 20180416

* LEXICON GaqP  

* LEXICON iGaqP  transitive r-stammer med i som stammevokal NY PL 20230916

* LEXICON Taq  passivt nomen af transitive stammer på k

* LEXICON iTaq  passivt nomen af transitive stammer på k med vokal med strong i

* LEXICON TaqP  

* LEXICON Saq   passivt nomen af transitive stammer på vokal PL revision 20180409

* LEXICON iSaq  passivt nomen af transitive stammer på vokal med strong i 

* LEXICON SaqP  

* LEXICON Saq_schwa  gennemgangsleksikon for schwa-stammer uden derivativer

* LEXICON Saq_schwaP  gennemgangsleksikon for schwa-stammer uden derivativer - pluralis tantum

* LEXICON uteSaqP   passivt nomen af transitive stammer med UTE

* LEXICON nngisaq   passivt nomen af transitive stammer på NNGIT

* LEXICON nngisaqP   passivt nomen af transitive pluralis tantum stammer på NNGITLEXICON prae understreg

* LEXICON HTR_V_SAQ_nnip  20100630 vokalstammer som asavaa med HTR på NNIP (asannippoq, takunnippoq)

* LEXICON HTR_V_SAQ_si  20100630 vokalstammer som matuaa med HTR på SI (matusivoq)

* LEXICON HTR_V_SAQ_i  20171022 vokalstammer som pitsaalivaa med HTR på I (pitsaaliivoq)

* LEXICON HTR_V_SAQ_i_P  20171022 vokalstammer i pluralis med HTR på I (pitsaaliivoq)

* LEXICON HTR_V_SAQ_ller   (aavaa - aasaq - aallerpoq)

* LEXICON HTR_i_SAQ_nnip  20100630 vokalstammer på i med HTR på NNIP (nerivaa - nerisaq - nerinnippoq)

* LEXICON HTR_i_SAQ_si  20100630 vokalstammer på i med HTR på SI (tunivaa - tunisaq - tunisivoq)

* LEXICON HTR_UTE_SSAQ_ssi   201000929 gennemgangsleksikon for ute stammer.(kingornuppaa - kingornussivoq - kingornussaq)

* LEXICON HTR_UTE_SSAQ_tsi   20190309 ute-stammer på HTR=tsi som sioqquppaa

* LEXICON HTR_iUTE_SSAQ_ssi   201000929 gennemgangsleksikon for fusionerede ute stammer med assibilering.(pitsippaa, annippaa). Den morfologiske usikkerhed meget generel ved disse stammer, så såvel t-stammers struktur som ute-stammers ditto medtaget

* LEXICON HTR_schwa_SAQ_nnip   201000929 gennemgangsleksikon for schwa stammer.

* LEXICON HTR_schwa_SAQ_nnip_P   201000929 gennemgangsleksikon for schwa stammer.

* LEXICON HTR_schwa_SAQ_si   gennemgangsleksikon for schwa stammer. (ilisarsivoq)

* LEXICON HTR_C_TAQ_si   (dvs. konsonantstammer men ikke med *r* (kingornuppaa - kingornussivoq - kingornutaq)

* LEXICON HTR_C_TAQ_si_P   20100406 gennemgangsleksikon for pluralis tantum stammer med på ir-. (tallimakkaaqqippai - tallimakkaaqqitat - ??)

* LEXICON HTR_k_TAQ_i_P   20180430 pluralis tantum stammer som kitserluppai

* LEXICON HTR_r_TAQ_si   (konsonantstammer med *r* (toqqorpaa - toqqorsivoq - toqqortaq)

* LEXICON HTR_C_TAQ_nnip   (malippaa --> malinnippoq)

* LEXICON HTR_C_TAQ_i   20100406 gennemgangsleksikon for t-stammer og k-stammer

* LEXICON HTR_C_TAQ_tsi  20101203 t-stammer som toqup med HTR på TSI (nipangersippaa - nipangersitaq - nipangersitsivoq)

* LEXICON HTR_C_TAQ_tsi_P  20101203 t-stammer som toqup med HTR på TSI (nipangersippaa - nipangersitaq - nipangersitsivoq)

* LEXICON HTR_iC_TAQ_i   (stammer på iC)

* LEXICON HTR_iC_TAQ_si  20101203 t-stammer som sullip med HTR på SI (sullippaa - sullitaq - sullissivoq)

* LEXICON HTR_iC_TAQ_tsi  20101203 t-stammer som sullip med HTR på TSI (nangippaa - nangitaq - nangitsivoq)

* LEXICON UDEN_HTR_r_GAQ   20180722 konsonantstammer som ilinniar uden HTR

* LEXICON UDEN_HTR_r_TAQ   20190109 nassarpaa uden HTR

* LEXICON UDEN_HTR_k_TAQ   20180722 konsonantstammer som sorsup uden HTR

* LEXICON UDEN_HTR_C_TAQ   konsonantstammer som alapernaap

* LEXICON UDEN_HTR_k_GAQ   PL20210201 allappaa
